最高法院刑事裁定                                八十七年度台抗字第五九六號
    抗  告  人  蘇漢新
右抗告人因自訴受判決人甲○○等偽造有價證券案件，不服台灣高等法院中華民國八
十七年九月二十九日駁回聲請再審之裁定（八十七年度聲再字第五五八號），提起抗
告，本院裁定如左：
    主  文
原裁定關於抗告人對本院八十六年度台上字第三三四二號刑事判決聲請再審部分撤銷
，應由台灣高等法院更為裁定。
其他抗告駁回。
    理  由
按聲請再審係對於確定判決以其認定事實錯誤，請求法院就該案件重新審判之救濟方
法。又自訴人為受判決人之不利益聲請再審，以有刑事訴訟法第四百二十二條第一款
規定之情形為限，因發見新證據之情形，並不包括在內，此觀之同法第四百二十八條
第一項但書規定自明。本件原裁定以：抗告人蘇漢新聲請再審意旨略稱其發現新證據
即受判決人潘少珍親筆開立予受判決人甲○○之收據，該收據足以證明受判決人等偽
造有價證券之背後原因、理由，因而為受判決人等之不利益，對於原審法院八十三年
度上訴字第六九一八號及本院八十六年度台上字第三三四二號刑事判決聲請再審；然
查原審法院八十三年度上訴字第六九一八號刑事判決，業經本院八十五年度台上字第
一三○八號刑事判決撤銷發回原審法院以八十五年度上更(一)字第三一四號更為審理
，已失效而不存在，本院八十六年度台上字第三三四二號刑事判決則係維持原審法院
八十五年度上更(一)字第三一四號諭知受判決人等免訴之判決，抗告人所提新證據並
不能證明該確定判決有何違誤，因認抗告人之聲請再審不合法及無理由，而駁回其聲
請。經查(一)本院八十六年六月五日所為八十六年度台上字第三三四二號刑事判決，
係以抗告人對原審法院八十五年度上更(一)字第三一四號諭知受判決人等免訴之判決
提起第三審上訴，非以判決違背法令為理由，核與刑事訴訟法第三百七十七條之規定
有違，認其上訴為不合法律上之程式，而予以駁回，有該判決在卷足憑，其既屬程序
上之判決，本無實體內容，自不能視為免訴之確定判決，依首開說明，抗告人自不得
以發見新證據而為受判決人之不利益對之聲請再審，抗告人竟復以發見新證據為由而
聲請再審，即為法所不許，原法院不以其聲請之程序不合法，予以駁回，而從實體上
為駁回之裁定，於法顯有未合，抗告意旨指摘原裁定此部分不當，非無理由，應將原
裁定此部分撤銷，另由原法院更為適當之裁定，以資適法。(二)原審法院八十三年度
上訴字第六九一八號刑事判決，因抗告人提起第三審上訴，業經本院八十五年度台上
字第一三○八號刑事判決撤銷而未確定，有卷附本院八十五年度台上字第一三○八號
刑事判決可稽，按之首開說明，自不得對之聲請再審，原法院因而以抗告人此部分再
審聲請不合法而予裁定駁回，核無違誤。抗告意旨仍以發見新證據為由，指摘原裁定
此部分不當，非有理由，應予駁回。
據上論結，應依刑事訴訟法第四百十三條前段、第四百十二條，裁定如主文。
中      華      民      國    八十七    年     十二     月    三十      日
                              最高法院刑事第十庭
                                  審判長法官  曾  有  田
                                        法官  林  永  茂
                                        法官  陳  宗  鎮
                                        法官  劉  介  民
                                        法官  魏  新  和
      右正本證明與原本無異
                                              書  記  官
中      華      民      國    八十八    年      一      月      五      日
